【裁判字號】    89,台上,7974
【裁判日期】    891228
【裁判案由】    違反麻醉藥品管理條例
【裁判全文】
最高法院刑事判決                              八十九年度台上字第七九七四號
    上  訴  人  甲○○
右上訴人因違反麻醉藥品管理條例案件，不服台灣高等法院高雄分院中華民國八十七
年九月十六日第二審判決（八十七年度上訴字第一一七二號，起訴案號：台灣高雄地
方法院檢察署八十六年度偵字第一四二六四、一三二二三號) ，提起上訴，本院判決
如左：
    主  文
原判決關於連續非法販賣化學合成麻醉藥品部分撤銷，發回台灣高等法院高雄分院。
其他上訴駁回。
    理  由
一發回部分：
本件原判決認定上訴人甲○○曾於民國八十五年間因違反麻醉藥品管理條例，經台灣
高雄地方法院判處有期徒刑四月，於八十五年十二月二十六日執行完畢。又基於概括
之犯意，意圖營利，自八十六年三月初起，至八十六年五月二十四日止，連續在高雄
市前鎮區○○○路二十二巷三十七弄九號住處或高雄市○○路某釣蝦場，販賣第二級
毒品安非他命予張德諒及蕭明德各三次等情。因而撤銷第一審判決，改判論處上訴人
連續非法販賣化學合成麻醉藥品（累犯）罪刑，固非無見。
惟查：(一)已受請求之事項未予判決者，其判決當然為違背法令，刑事訴訟法第三百七
十九條第十二款定有明文。依起訴書記載之犯罪事實，上訴人除販賣第二級毒品安非
他命予蕭明德三次外，另販賣予梁恭銘一次及其他不特定人等。乃原判決關於上訴人
被訴販賣安非他命予梁恭銘一次及其他不特定人等部分，並未加以裁判，自有已受請
求之事項未予判決之違法。(二)有罪之判決書，須將認定之犯罪事實詳記於事實欄，然
後於理由內逐一說明其憑以認定之理由，使事實與理由兩相一致，方為合法。原判決
事實僅記載，上訴人販賣安非他命予張德諒及蕭明德各三次；但每次販賣之數量若干
？價金多少？事實欄並未明白認定，理由內亦未說明，已有未合。又非法販賣化學合
成麻醉藥品罪，以犯罪行為人有營利之意圖為構成要件之一，原判決並未說明其憑以
認定上訴人有營利意圖所憑之證據及認定之理由，亦有理由不備之違法。(三)卷宗內之
筆錄可為證據者，應向被告宣讀或告以要旨，刑事訴訟法第一百六十五條第一項定有
明文。原判決認定上訴人販賣安非他命予張德諒部分，係以證人張美惠在警訊時之筆
錄，採為證據（見原判決第四面第八至十一行），然原審並未於審判期日依法踐行調
查證據之程序，即遽採為論罪科刑之基礎，亦有應於審判期日調查之證據而未予調查
之違法。以上情形，或為上訴意旨指摘所及，或為本院得依職權調查之事項，應認關
於連續非法販賣化學合成麻醉藥品部分，有撤銷發回更審之原因。另上訴人辯稱，伊
供出麻醉藥品來源，因而破獲張益瑞，得減輕其刑，是否屬實，案經發回，併予查明
。
二駁回部分：
按上訴得對於判決之一部為之，未聲明為一部者，視為全部上訴，刑事訴訟法第三百
四十八條第一項定有明文。本件上訴人不服原判決，提起上訴，未聲明為一部上訴，
依前開規定，應視為全部上訴。惟刑事訴訟法第三百七十六條所列各罪之案件，經第
二審判決者，不得上訴於第三審法院，法有明文。上訴人連續施用第二級毒品部分，
原審係依毒品危害防制條例第十條第二項、第三十五條第三款判決免刑，核屬刑事訴
訟法第三百七十六條第一款之案件。依首開說明，既經第二審判決，自不得上訴於第
三審法院，上訴人竟復提起上訴，顯為法所不許，此部分應予駁回。
據上論結，應依刑事訴訟法第三百九十七條、第四百零一條、第三百九十五條前段，
判決如主文。
中      華      民      國    八十九    年     十二     月    二十八    日
                              最高法院刑事第十一庭
                                  審判長法官  陳  炳  煌
                                        法官  陳  正  庸
                                        法官  陳  世  雄
                                        法官  吳  信  銘
                                        法官  徐  文  亮
      右正本證明與原本無異
                                              書  記  官
中      華      民      國     九十     年      一      月      二      日


司法院資訊處製作；財團法人民間司法改革基金會備份。
